【裁判字號】    99,交聲,174
【裁判日期】    990930
【裁判案由】    違反道路交通管理處罰條例聲明異議
【裁判全文】
臺灣基隆地方法院交通事件裁定         99年度交聲字第174號
移送機關即
原處分機關  交通部公路總局台北區監理所基隆監理站
異  議  人
即受處分人  蔡  榮
上列受處分人因違反道路交通管理處罰條例案件，對於交通部公
路總局臺北區監理所基隆監理站99年5 月17日所為之處分（原處
分案號：基監字第裁42-AEY516803號），聲明異議，本院裁定如
下：
    主  文
異議駁回。
    理  由
一、原處分意旨略以：異議人即受處分人（下稱異議人）蔡榮駕
    駛車牌號碼033-B9號營業一般小客車，於民國99年4 月8 日
    14時19分許，行經臺北市○○路○ 段41巷巷口處，因有「駕
    車行經有燈光號誌管制之交岔路口闖紅燈」之違規行為，經
    台北市政府警察局大安分局和平東路派出所執勤員警當場攔
    停並製單舉發，異議人於99年4 月15日向原處分機關提出申
    訴，嗣原處分機關函請舉發單位調查結果，仍認異議人有上
    開違規行為，乃依道路交通管理處罰條例第53條第1 項之規
    定，裁處異議人罰鍰新臺幣（下同）2700元整，並依同條例
    第63條第1 項第3 款（原裁定書漏引第3 款）規定，記違規
    點數3 點，與法應無不合等語。
二、異議意旨略以：異議人於98年4 月8 日14時19分駕車行經臺
    北市○○○路41巷口處紅燈迴轉，係因綠燈時對向車輛不會
    讓車，容易發生事故，且當時無行人、該處亦非交岔路口，
    為何不能迴轉？異議人認為迴轉並非闖紅燈，核與道路交通
    管理處罰條例第53條第1 項規定不符，為此請求撤銷原處分
    云云。
三、按汽車駕駛人，行經有燈光號誌管制之交岔路口闖紅燈者，
    處新台幣1800元以上5400元以下罰鍰，道路交通管理處罰條
    例第53條定有明文；汽車駕駛人有同條例第53條之違規情形
    者，記違規點數3 點，本條例第63條第1 項第3 款亦規定甚
    詳。次按汽車行駛至交岔路口，其行進、轉彎，應遵守燈光
    號誌或交通警察之指示，遇有交通警察指揮與燈光號誌並用
    時，以交通警察之指揮為準，道路交通安全規則第102 條第
    1 項第2 款定有明文。
四、經查：
  (一)異議人駕駛033-B9號營業一般小客車於99年4 月8 日14時19
    分許，行經臺北市○○○路○ 段41巷「設有燈光號誌管制」
    之路口，因駕車行經有燈光號誌管制之路口闖紅燈（紅燈迴
    轉），並為警當場攔停且掣單舉發違規等情，業經異議人於
    本院訊問時自承在卷（參閱本院99年6 月23日訊問筆錄第1
    頁），並有臺北市政府警察局北市警交字第AEY516803 號舉
    發違反道路交通管理事件通知單、臺北市政府警察局大安分
    局99年5 月5 日北市警安分交字第09931581100 號函、本件
    舉發警員徐志偉99年9 月14日報告書、交通部公路總局臺北
    區監理所基隆監理站基監字第裁42-AEY516803號違反道路交
    通管理事件裁決書各1 份在卷可稽，是異議人於上開時間、
    路段有駕車行經有燈光號誌管制之路口遇紅燈未停，逕行迴
    轉，而有闖紅燈之違規事實，堪予認定。
  (二)異議人雖辯稱：伊無闖紅燈之行為，僅有紅燈迴轉，且該路
    口並非交岔路口，亦無禁止迴轉標誌，並不符道路交通管理
    處罰條例第53條第1 項之規定云云，惟查異議人所違規之地
    點為Ｔ字路口，與前開條文所訂「有燈光號誌管制之交岔路
    口」並無不符，此有舉發警員徐志偉繪製之現場圖及電子地
    圖附卷可參，是異議人上揭所辯，不足為採。
五、綜上，原處分機關以異議人確有「駕車行經有燈光號誌管制
    之交岔路口闖紅燈」之違規行為，業經本院認定如前述，原
    處分機關依道路交通管理處罰條例第53條第1 項、第63 條
    第1 項第3 款及違反道路交通管理事件統一裁罰罰基準表之
    規定，裁處異議人罰鍰新臺幣2700元，並記違規點數3 點，
    經核並無違誤。本件受處分人之異議為無理由，自應裁定將
    其異議駁回。
六、據上論斷，應依道路交通案件處理辦法第19條，裁定如主文
    。
中    華    民    國    99    年    9     月    30    日
                  交通法庭法  官  黃梅淑
以上正本證明與原本無異。
對於本件裁定如有不服，應於收受送達後5日內，向本院提出抗
告書狀，敘述抗告之理由，抗告於臺灣高等法院。
中    華    民    國    99    年    9     月    30    日
                          書記官  丁妍君

司法院資訊處製作；財團法人民間司法改革基金會備份。
